# 请教陈版主，有关终止经营净利润

提问人：liangzhenghong 时间：2018-04-01 16:56:14
背景：A公司注册地在杭州，仅拥有一家在宁波的全资子公司（B公司），A和B是属于同一行业，本期A公司将B公司的100%股权转让，使得B公司不再纳入合并报表范围。
问题：准则中规定终止经营一般是要指企业退出一个主要经营行业或地区，A公司处置B公司算是退出一个地区吗（一个杭州、一个宁波）？怎么去定义一个地区，按照什么标准去定义一个地区（市、省、片区，国、洲）。如果算作是终止经营，本期的终止经营净利润列示的是B公司本期的净利润+合并报表处置B公司股权的投资收益吗？上年同期数是否需要追溯调整。

回答人：chenyiwei
1 、看A公司内部的管理模式，即再区分宁波地区是否构成一个单独的报告分部时所需考虑的相同因素。如果按照《企业会计准则解释第 3 号》第八条规定，宁波地区构成一个单独的报告分部的，则处置宁波子公司构成终止经营。 2 、如果算作是终止经营，本期的终止经营净利润列示的是B公司本期的净利润+合并报表处置B公司股权的投资收益。 3 、上年同期将该宁波子公司的相关数据追溯调整到终止经营损益中列报。